臺灣臺中地方法院刑事判決
110年度訴字第1771號
公  訴  人  臺灣臺中地方檢察署檢察官
被      告  廖柏景


選任辯護人  林盛煌律師
            許琬婷律師
被      告  楊舜翔



選任辯護人  林亮宇律師
            王雲玉律師
被      告  王辰洋


選任辯護人  陳建州律師
被      告  曹凱勝


選任辯護人  吳常銘律師
上列被告因違反毒品危害防制條例等案件，經檢察官提起公訴（
110年度偵字第23181號、110年度少連偵字第355號、110年度少
連偵字第403號）及移請併案審理（110年度少連偵字第522號）
，本院判決如下：
　　主    文
己○○犯如附表一編號1至6、附表二編號1所示之各罪，各處如附
表一編號1至6、附表二編號1主文欄所示之刑（含主刑及沒收）
。應執行有期徒刑肆年拾月，沒收部分併執行之。
戊○○犯如附表一編號1至5、附表二編號1所示之各罪，各處如附
表一編號1至5、附表二編號1主文欄所示之刑（含主刑及沒收）
。應執行有期徒刑肆年玖月，沒收部分併執行之。
甲○○犯如附表一編號7至9、附表二編號2所示之各罪，各處如附
表一編號7至9、附表二編號2主文欄所示之刑（含主刑及沒收）
。應執行有期徒刑肆年陸月，沒收部分併執行之。
丁○○犯如附表一編號6至9、附表二編號2所示之各罪，各處如附
表一編號6至9、附表二編號2主文欄所示之刑（含主刑及沒收）
。應執行有期徒刑肆年捌月，沒收部分併執行之。
    犯罪事實
一、乙○○（由本院另行審理）、己○○、甲○○、戊○○、丁○○均明知
    甲基安非他命、4-甲基甲基卡西酮、甲基-N,N-二甲基卡西
    酮、硝甲西泮、硝西泮、(假)麻黃分別係屬毒品危害防制
    條例列管之第二級、第三級及第四級毒品，均不得非法持有
    、販賣。乙○○因見販賣毒品有利可圖，竟基於發起犯罪組織
    之犯意，於民國110年2月間，發起以實施販賣第二、三、四
    級毒品即最重本刑逾5年有期徒刑之罪，所組成具有持續性
    、牟利性之有結構性販賣毒品組織，由其主持該犯罪組織，
    指使組織成員從事販賣毒品之工作，並招募己○○、甲○○、戊○○、丁○○加入犯罪組織，己○○、甲○○、戊○○、丁○○分別基於
    參與犯罪組織之犯意，加入該販賣毒品組織。其分工為乙○○
    利用通訊軟體WeChat（下稱微信）創立暱稱「A希爾頓」、
    「阿余文樂」等帳號，由自己或委由己○○、甲○○，以該等微
    信帳號向不特定微信用戶發布販賣毒品之訊息及接收欲購毒
    者之洽購毒品訊息並與之磋商交易（即俗稱「控機」工作）
    ，乙○○另負責向上手購入毒品後，交予己○○或甲○○保管，每
    當己○○或甲○○接獲欲購毒者之洽購毒品訊息，約定交易毒品
    種類、金額、時間、地點後，己○○或甲○○即將毒品轉交戊○○
    或丁○○，指示戊○○或丁○○前往約定地點派送毒品予購毒者，
    並向購毒者收取價金（戊○○、丁○○即負責俗稱「小蜜蜂」工
    作）。乙○○定期彙整、計算每人每日薪資後，戊○○、丁○○即
    將收取之價金，扣除其等應得薪資，餘額交由己○○、甲○○轉
    交予乙○○。
(一)分工既定，乙○○即與己○○或甲○○、戊○○或丁○○共同意圖營利
    ，基於販賣第三級毒品或混合第三、四級毒品之犯意聯絡，
    由己○○與附表一編號1至5所示購毒者利用微信聯繫約定交易
    後，即以通訊軟體FACETIME指派戊○○於附表一編號1至5所示
    時間、地點與購毒者碰面，分別交付如附表一編號1至5所示
    毒品予購毒者並收取價金而完成交易；附表一編號6所示購
    毒者利用微信與己○○聯繫約定交易後，己○○即以FACETIME指
    派丁○○於附表一編號6所示時間、地點與購毒者碰面，交付
    如附表一編號6所示毒品予購毒者並收取價金而完成交易。
    由甲○○與附表一編號7至9所示購毒者利用微信聯繫約定交易
    後，即以FACETIME指派丁○○於附表一編號7至9所示時間、地
    點與購毒者碰面，分別交付如附表一編號7至9所示毒品予購
    毒品者並收取價金而完成交易（各次行為之行為人、販賣對
    象、時間、地點、過程及販賣毒品種類、數量、價金詳如附
    表一編號1至9所示）。
(二)
　1.乙○○、己○○、戊○○共同基於販賣混合第二級、第三級及第四
    級毒品之犯意聯絡，由乙○○於不詳時間，將含有第二級毒品
    甲基安非他命及第三級毒品甲基-N,N-二甲基卡西酮、硝甲
    西泮及第四級毒品硝西泮、(假)麻黃成分之淡橙色錠劑3包
    （共6顆藥錠，下稱梅錠）交予己○○保管以待販售，乙○○並
    以上開暱稱「A希爾頓」、「阿余文樂」之微信帳號刊登「
    梅小姐來囉價位跟飲料一樣」（意指梅錠之價格與毒品咖啡
    包之價格相同）之訊息，向不特定微信用戶發布，以此方式
    兜售梅錠，而著手為販賣毒品行為，惟尚未售出即為警查獲
    而未遂。
　2.乙○○、甲○○、丁○○共同基於販賣混合第二級、第三級及第四
    級毒品之犯意聯絡，由乙○○於不詳時間，將含有第二級毒品
    甲基安非他命及第三級毒品甲基-N,N-二甲基卡西酮、硝甲
    西泮及第四級毒品硝西泮、(假)麻黃成分之磚紅色錠劑20
    顆（下稱梅錠）交予甲○○保管以待販售，乙○○並以上開暱稱
    「A希爾頓」、「阿余文樂」之微信帳號刊登「梅小姐來囉
    價位跟飲料一樣」（意指梅錠之價格與毒品咖啡包之價格相
    同）之訊息，向不特定微信用戶發布，以此方式兜售梅錠，
    而著手為販賣毒品行為，惟尚未售出即為警查獲而未遂。
二、嗣於110年7月14日凌晨，戊○○駕駛牌照號碼7095-H7自小客
    貨車前往臺中市西屯區中清路某加油站，與己○○完成毒品盤
    點及價金交接後，行經臺中市北區中清路與忠明路口，為巡
    邏員警追蹤，員警追蹤至臺中市○○區○○路0段000號旁空地，
    見與牌照號碼7095-H7自小客貨車曾接觸之牌照號碼AHH-562
    5號自小客車怠速暫停在該處，上前盤查，徵得駕駛即己○○
    同意搜索，扣得如附表三編號2所示之物；員警再徵得己○○
    同意至己○○之臺中市○○區○○街○○巷○0○0號住處搜索，扣得如
    附表三編號3所示之物。員警報請檢察官指揮偵辦、循線查
    獲上情，於110年8月3日18時2分許，持本院核發搜索票搜索
    甲○○之臺中市○○區○○路0段000號住處，扣得如附表三編號5
    所示之物；適有戊○○駕駛牌照號碼7095-H7自小客貨車前來
    該址，員警即搜索該車，扣得如附表三編號4所示之物；適
    有丁○○攜帶現金進入該址，員警即對丁○○搜索，扣得如附表
    三編號6所示之物，繼而搜索丁○○所駕駛停放在臺中市○○區○○街000巷00○0號之牌照號碼8507-E3自小客車，扣得如附表
    三編號7所示之物；另於110年9月7日11時57分許，持本院核
    發搜索票搜索乙○○之臺中市○○區○○路000號16樓之7居所，扣
    得如附表三編號1所示之物。　　　
三、案經臺中市政府警察局第二分局報告臺灣臺中地方檢察署檢
    察官偵查起訴。
    理    由
壹、證據能力：
一、按組織犯罪防制條例第12條第1項中段規定：「訊問證人之
    筆錄，以在檢察官或法官面前作成，並經踐行刑事訴訟法所
    定訊問證人之程序者為限，始得採為證據。」此為刑事訴訟
    關於證據能力之特別規定，較諸刑事訴訟法證據章有關傳聞
    法則之規定嚴謹，且組織犯罪防制條例迭經修正，均未修正
    上開規定，自應優先適用。是在違反組織犯罪防制條例案件
    ，證人於警詢時之陳述，即絕對不具證據能力，無刑事訴訟
    法第159條之2、第159條之3及第159條之5等規定之適用，自
    不得採為判決基礎（最高法院109年度台上字第478號判決參
    照）。準此，本判決就各證人於警詢中所為之陳述、偵訊中
    未經訊問證人程序之陳述，即不採為認定被告涉犯組織犯罪
    防制條例罪名之證據。惟本案其他非屬組織犯罪防制條例罪
    名部分，則不受上開特別規定之限制，其被告以外之人所為
    之陳述，自仍應依刑事訴訟法相關規定，定其得否為證據（
    最高法院103年度台上字第2915號判決參照）。又被告自己
    之供述，自不在組織犯罪防制條例第12條第1項規定之排除
    之列，除有不得作為證據之例外，自可在有補強證據之情況
    下，作為證明被告自己犯罪之證據。
二、本案以下所引用具傳聞證據性質之供述證據，被告己○○、戊○○、甲○○、丁○○及辯護人、檢察官於本院言詞辯論終結前均
    未再爭執其證據能力，且本院審酌前開證據作成時之情況及
    證據取得過程等節，並無非出於任意性、不正取供或其他違
    法不當情事，且客觀上亦無顯不可信之情況，復經本院於審
    判期日就上開證據依法進行調查、辯論，是依刑事訴訟法第
    159條之5規定，均有證據能力。
三、又本院以下所引用之非供述證據，均與本件事實具有自然關
    聯性，且核屬書證、物證性質，又查無事證足認有違背法定
    程式或經偽造、變造所取得等證據排除之情事，復經本院依
    刑事訴訟法第164條、第165條踐行物證、書證之調查程序，
    亦堪認均有證據能力。
貳、認定犯罪事實所憑之證據及理由：
一、被告己○○就犯罪事實欄一(一)即附表一編號1至6所示犯罪事
    實及犯罪事實欄一(二)1所示犯罪事實，於警詢、偵訊及本
    院訊問、準備程序、審理時坦承不諱（見臺中市政府警察局
    第二分局中市警二分偵字第1100029775號卷《下稱A卷》第10
    至16頁、第26至30頁；110年度偵字第23181號卷《下稱B卷》
    第33至37頁、第437至449頁、第453至457頁、第466頁、第4
    70頁；本院卷第70頁、第485至486頁）；被告戊○○就犯罪事
    實欄一(一)即附表一編號1至5所示犯罪事實及犯罪事實欄一
    (二)1所示犯罪事實，於警詢、偵訊及本院訊問、準備程序
    、審理時坦承不諱（見B卷第63至67頁、第71頁；110年度少
    連偵字第355號卷二《下稱D卷》第185至189頁、第384至390頁
    ；110年度少連偵字第355號卷三《下稱E卷》第281至293頁、
    第297至301頁、第308頁、第310頁；本院卷第66頁、第278
    頁、第485至486頁）；被告甲○○就犯罪事實欄一(一)即附表
    一編號7至9所示犯罪事實及犯罪事實欄一(二)2所示犯罪事
    實，於警詢、偵訊及本院訊問、準備程序、審理時坦承不諱
    （見110年度少連偵字第355號卷一《下稱C卷》第32至33頁、
    第477至483頁；E卷第197至209頁、第213至215頁、第226至
    228頁；本院卷第74頁、第279頁、第485至487頁）；被告丁○○就犯罪事實欄一(一)即附表一編號6至9所示犯罪事實及犯
    罪事實欄一(二)2所示犯罪事實，於警詢、偵訊及本院訊問
    、準備程序、審理時坦承不諱（見C卷第84至85頁；D卷第10
    7至113頁；E卷第253至267頁、第271至275頁、第316頁、第
    318頁；本院卷第74頁、第279頁、第332頁、第485至487頁
    ），核與⑴證人即附表一編號1購毒者涂智凱於警詢（見B卷
    第267至277頁）及偵訊時證述情節（見B卷第296至297頁）
    ；證人即附表一編號2、8購毒者梁仕霖於警詢（見B卷第307
    至319頁）及偵訊時證述情節（見B卷第337至339頁）；證人
    即附表一編號3購毒者徐采綾於警詢（見B卷第89至99頁）及
    偵訊時證述情節（見B卷第137至139頁）；證人即附表一編
    號4購毒者黃文昌於警詢（見B卷第145至153頁）及偵訊時證
    述情節（見B卷第177至179頁）；證人即附表一編號5、7購
    毒者廖正鋒於警詢（見C卷第184至187頁）及偵訊時證述情
    節（見B卷第77至83頁）；證人即附表一編號6購毒者洪榮成
    於警詢（此部分不引用作為證明被告參與犯罪組織犯行之證
    據，見B卷第185至197頁）及偵訊時證述情節（見B卷第222
    至223頁）；證人即附表一編號9購毒者李尚展於警詢（見B
    卷第345至351頁）及偵訊時證述情節（見B卷第375至377頁
    ）；⑵證人即共同被告乙○○於警詢及偵訊證述情節（見110年
    度少連偵字第403號卷《下稱F卷》第61至77頁、第81至87頁、
    第148至150頁、第171至175頁、第182至183頁）、證人即共
    同被告己○○於偵訊證述情節（見B卷第467至469頁）、證人
    即共同被告戊○○於偵訊證述情節（見B卷第67至71頁頁；E卷
    第308至310頁）、證人即共同被告丁○○於偵訊證述情節（見
    E卷第316至318頁），均大致相符（上開證人於警詢中所為
    之陳述、偵訊中未經訊問證人程序之陳述，不引用作為證明
    被告參與犯罪組織犯行之證據），復有⑴徐采綾指認犯罪嫌
    疑人紀錄表（指認戊○○，見B卷第101至105頁）、己○○指認
    犯罪嫌疑人紀錄表（指認乙○○，見A卷第19至23頁）、甲○○
    指認犯罪嫌疑人紀錄表（指認乙○○，見C卷第41至43頁）、
    戊○○指認犯罪嫌疑人紀錄表（指認乙○○、己○○、甲○○、丁○○
    ，見D卷第135至139頁）。⑵翻拍共同被告乙○○持用如附表三
    編號1②行動電話內微信首頁及聊天紀錄（見F卷第63頁）；
    翻拍被告己○○持用如附表三編號2①行動電話內微信廣告訊息
    及聊天紀錄（見A卷第83至87頁）、附表三編號2②行動電話
    內微信廣告訊息及聊天紀錄（見A卷第89至94頁）、附表三
    編號2③行動電話內FACETIME聊天紀錄（見A卷第95至119頁）
    ；翻拍被告戊○○持用如附表三編號4①行動電話內通聯及FACE
    TIME聊天紀錄（見D卷第161至165頁）；翻拍被告甲○○持用
    如附表三編號5⑦⑨行動電話內微信個人頁面及廣告訊息及聊
    天紀錄（見C卷第35頁、第37至38頁、第355頁、第357至361
    頁、第363頁、第365至369頁；E卷第207頁）、附表三編號5
    ⑥行動電話內FACETIME聊天紀錄（見C卷第36至37頁、第371
    至473頁；E卷第199頁）；翻拍被告丁○○持用如附表三編號6
    ①行動電話內FACETIME聊天紀錄（見C卷第86頁、第88頁；E
    卷第259頁）附卷可稽及⑴（有關附表一編號1交易）翻拍涂
    智凱持用行動電話微信聯絡人頁面（見B卷第275頁）、翻拍
    附表三編號2③行動電話內FACETIME聊天紀錄（見B卷第267頁
    ）、臺中市○○區○○路0段000○0號前之民宅監視器錄影畫面擷
    取相片（見B卷第269至271頁）；⑵（有關附表一編號2、8交
    易）翻拍梁仕霖持用行動電話微信聯絡人頁面（見B卷第317
    頁）、（有關附表一編號2交易）翻拍附表三編號2③行動電
    話內FACETIME聊天紀錄（見B卷第307頁）、臺中市○○區○○○
    路○段0000號「車寶貝汽車百貨」監視器錄影畫面擷取相片
    （見B卷第309頁）、（有關附表一編號8交易）臺中市○○區○○路0段0000○0號「雋永邨」餐廳監視器錄影畫面擷取相片（
    見B卷第313至315頁）；⑶（有關附表一編號3交易）翻拍徐
    采綾持用行動電話微信聯絡人頁面（見B卷第97頁）、翻拍
    附表三編號2③行動電話內FACETIME聊天紀錄（見B卷第91頁
    ）、臺中市○區○○街000號大樓監視器錄影畫面擷取相片（見
    B卷第89頁）；⑷（有關附表一編號4交易）翻拍附表三編號2
    ③行動電話內FACETIME聊天紀錄（見B卷第145頁）、臺中市
    北屯區水景街及軍福十九路路口監視器錄影畫面擷取相片（
    見B卷第149至151頁）；⑸（有關附表一編號5、7交易）翻拍
    廖正鋒持用行動電話微信聯絡人及通話紀錄頁面（見C卷第2
    23至226頁）、（有關附表一編號7交易）員警行動蒐證相片
    及盤查廖正鋒所獲扣案毒品咖啡包相片（見C卷第211至220
    頁）；⑹（有關附表一編號6交易）翻拍楊筱蘋（洪榮成之友
    人）持用行動電話微信聯絡人頁面（見B卷第197頁）、翻拍
    附表三編號2③行動電話內FACETIME聊天紀錄（見B卷第191頁
    ）、臺中市大里區東明路175巷100弄監視器錄影畫面擷取相
    片（見B卷第187至1891頁）；⑺（有關附表一編號9交易）翻
    拍附表三編號5⑥行動電話內FACETIME聊天紀錄（見B卷第347
    頁）、臺中市○○區○○路0段0000○0號「雋永邨」餐廳監視器
    錄影畫面擷取相片（見B卷第345頁）在卷可查。且有⑴臺中
    市政府警察局第二分局受搜索同意書、搜索扣押筆錄及扣押
    物品目錄表、搜索及扣案物相片（搜索牌照號碼AHH-5625號
    自小客車，見A卷第31至35頁、第39頁、第65至72頁、第141
    至143頁）；⑵臺中市政府警察局第二分局受搜索同意書、搜
    索扣押筆錄及扣押物品目錄表、搜索及扣案物相片（搜索己○○住處，見A卷第41至45頁、第49頁、第73至81頁、第123至
    143頁）、內政部警政署刑事警察局110年8月25日刑鑑字第1
    100076282號鑑定書（鑑驗附表三編號3①，見B卷第423至424
    頁）、衛生福利部草屯療養院110年7月29日草療鑑字第1100
    700246號鑑驗書、110年8月5日草療鑑字第1100700247號鑑
    驗書（鑑驗附表三編號3②③，見B卷第415至417頁、第419至4
    21頁）；⑶本院110年聲搜字第863號搜索票、臺中市政府警
    察局第二分局搜索扣押筆錄及扣押物品目錄表、搜索及扣案
    物相片（搜索甲○○住處，見C卷第45至55頁、第69至73頁）
    、內政部警政署刑事警察局110年8月27日刑鑑字第11000848
    57號鑑定書（鑑驗附表三編號5①，見E卷第45至46頁）、衛
    生福利部草屯療養院110年8月18日草療鑑字第1100800104號
    鑑驗書、110年8月23日草療鑑字第1100800105號鑑驗書（鑑
    驗附表三編號5②，見E卷第47至52頁）；⑷臺中市政府警察局
    第二分局搜索扣押筆錄及扣押物品目錄表（搜索戊○○駕駛牌
    照號碼7095-H7自小客貨車，見C卷第141至145頁、第69至73
    頁）；⑸臺中市政府警察局第二分局扣押筆錄及扣押物品目
    錄表、搜索及扣案物相片（對丁○○搜索，見C卷第96至100頁
    、第102頁；見D卷第51頁）；⑹臺中市政府警察局第二分局
    扣押筆錄及扣押物品目錄表、搜索及扣案物相片（搜索丁○○
    駕駛牌照號碼8507-E3自小客車，見C卷第253至261頁、第27
    5至277頁；D卷第53至55頁）、衛生福利部草屯療養院110年
    8月16日草療鑑字第1100800092號鑑驗書、110年8月25日草
    療鑑字第1100800093號鑑驗書（鑑驗附表三編號7①②③，見E
    卷第53至69頁）；⑺本院110年聲搜字第1094號搜索票、臺中
    市政府警察局第二分局搜索扣押筆錄及扣押物品目錄表、搜
    索及扣案物相片（搜索乙○○居所，見F卷第91至101頁、第12
    1至125頁）在卷可查及附表三所示物品扣案可佐，被告己○○
    、戊○○、甲○○、丁○○上開自白應可採信。　　
二、至起訴意旨雖認被告己○○、戊○○所為犯罪事實欄一(二)1部
    分，持有梅錠後尚未及對外販售即遭查獲；被告甲○○、丁○○
    所為犯罪事實欄一(二)2部分，持有梅錠後尚未及對外販售
    即遭查獲，均僅成立毒品危害防制條例第9條第3項、第5條
    第2項之意圖販賣而持有第二級毒品而混合二種以上毒品罪
    嫌云云。惟按行為人是否著手犯罪行為，應就其主觀犯意及
    客觀行為綜合判斷，倘行為人已開始與犯罪構成要件有必要
    關聯性之行為，對該法律所保護之法益構成直接危險時，即
    屬著手。就販賣毒品而言，販賣毒品者已進行兜售，或與購
    毒者為買賣之磋商，均已對禁止販賣毒品所欲保護之法益造
    成直接而密切之危險，即已該當著手毒品之販賣（最高法院
    110年度台上字第5054號判決參照）。次按毒品危害防制條
    例第4條第1項至第4項規定之販賣毒品罪，該條文所指「販
    賣」，依其文義雖具有多義性，然從立法目的及法律規範體
    系探究其內涵，該販賣毒品罪所稱之「販賣」，乃著重在出
    售，係指銷售之行為，而非單指以營利為目的而購入毒品之
    情形。換言之，販賣毒品罪之處罰基礎，在於行為人意圖營
    利將持有之毒品有償讓與他人，使毒品擴散蔓延，該罪之惡
    性表徵在其散布之意涵，因此行為人意圖營利而購入毒品，
    其主觀上雖有銷售營利之意欲，客觀上並有購入毒品之行為
    ，惟仍須有「對外銷售」之行為或表徵，始為販賣行為之具
    體實行。而此所稱之「對外銷售」，自買賣毒品之二面關係
    以觀，並不以買賣雙方親洽或藉由通訊設備而聯繫毒品交易
    為限；倘賣方已著手進行行銷、宣傳或廣告（例如透過電子
    媒體、通訊軟體或網際網路），而對不特定人或特定多數人
    宣傳或散布其販賣毒品之訊息以招攬買主者，其所為已對整
    體國民身心健康形成直接而具體之危險，即屬已開始實行足
    以與販賣毒品罪構成要件之實現具有必要關聯性之對外銷售
    行為，而達著手販賣之階段。又倘行為人基於販賣營利意圖
    ，已應買主之要約而購入毒品，或已先向不特定人或特定多
    數人行銷後，再購入毒品等情形，就其前後整體行為以觀，
    均已對販賣毒品罪所保護之法益形成直接而具體之危險，而
    達販賣毒品罪之著手階段，自不待言（最高法院110年度台
    上字第440號判決參照）。查共同被告乙○○有以微信創立暱
    稱「A希爾頓」、「阿余文樂」等帳號，由自己或委由被告
    己○○、甲○○，以該等微信帳號向不特定微信用戶發布販賣毒
    品之訊息之事實，已如上述，且觀諸卷附翻拍被告己○○持用
    如附表三編號2①行動電話內微信廣告訊息，可見有發布「梅
    小姐來囉價位跟飲料一樣」之廣告訊息，並有梅錠相片（見
    A卷第87至88頁）；翻拍被告甲○○持用如附表三編號5⑦⑨行動
    電話內微信廣告訊息，亦可見有發布「梅小姐來囉價位跟飲
    料一樣」之廣告訊息（見C卷第38頁）。參以扣案如附表三
    編號3③之錠劑、附表三編號7③之錠劑均遭分裝，有搜索及扣
    案物相片（見A卷第7至81頁；D卷第55頁）在卷可佐，是堪
    認被告己○○、甲○○有透過通訊軟體發送兜售訊息予不特定買
    家，且分裝以待販賣，依上開說明，此行銷、宣傳或廣告之
    行為已對販賣毒品罪所保護之法益形成直接而具體之危險，
    屬犯罪構成要件有必要關聯性之行為，已達販賣毒品罪之著
    手階段無誤，至被告戊○○、丁○○雖無分擔發送廣告訊息之著
    手販賣行為，但其等既各與被告己○○、甲○○搭配擔任「小蜜
    蜂」工作，且被告丁○○已承接附表三編號7③之錠劑並保管以
    待販售；參以被告己○○持用附表三編號2③行動電話內FACETI
    ME聊天紀錄，可見被告戊○○向被告己○○回報毒品存量，其中
    即有梅花圖示及數字（見A卷第108頁），足見被告戊○○已持
    有相類之錠劑以待販售，是附表三編號3③之錠劑雖尚未及轉
    交被告戊○○承接保管即遭查獲，仍無礙其與被告己○○有長期
    搭配、交接錠劑以待販售之事實。從而被告戊○○、丁○○自應
    負共犯之責。綜上，被告己○○、戊○○、甲○○、丁○○此部分所
    為，非僅意圖販賣而持有行為，起訴意旨容有誤會，附此敘
    明。　　
三、衡以近年來毒品之濫用，危害國民健康與社會安定日益嚴重
    ，治安機關對於販賣或施用毒品之犯罪行為，無不嚴加查緝
    ，各傳播媒體對於政府大力掃毒之決心亦再三報導，已使毒
    品不易取得且物稀價昂，本件被尋找毒品買家、磋商交易之
    過程中設若無利可圖，已屬至愚，況亦應無甘冒被取締移送
    法辦判處重刑之危險而平白從事上開毒品交易之理，是被告
    自交易過程中必有獲取利潤之機會，而有從中牟利之意圖，
    應屬合理之認定。又販賣毒品係違法行為，非可公然為之，
    而甲基安非他命、4-甲基甲基卡西酮、甲基-N，N-二甲基卡
    西酮、硝甲西泮、愷他命、硝西泮等毒品亦無公定價格，係
    可任意分裝增減分量，且每次買賣之價格、數量，亦隨時依
    雙方之關係深淺、資力、需求量、對行情之認知、來源是否
    充裕、查緝是否嚴緊、購買者被查獲時供述購買對象之可能
    風險之評估等因素，而異其標準、機動調整，非可一概論之
    。從而販賣之利得，除非經行為人詳細供出各次所販賣毒品
    之進價及售價，且數量俱臻明確外，實難察得其交易實情，
    然販賣者從價差或量差中牟利，方式雖異，惟其販賣行為在
    意圖營利則屬同一，茍非意圖販賣營利，一般人焉有可能甘
    冒重度刑責而販賣。查本件被告己○○、甲○○須承接共同被告
    乙○○交付之毒品、妥適保管，並隨時接聽購毒者微信訊息、
    磋商交易，再指示被告戊○○、丁○○交易條件及交易時間、地
    點，敦促前往完成交易，並計算、補充毒品貨源，將價金彙
    整收回，被告戊○○、丁○○則奔波臺中市各地區與購毒者完成
    交易，苟其等無利潤可圖，衡情應無甘冒遭查緝法辦之風險
    ，而為上開行為之理，參以被告己○○於本院訊問時供稱：伊
    是賺薪水，由乙○○發薪水給伊等語（見本院卷第70頁）；被
    告戊○○於本院訊問時供稱：販毒有薪水，向己○○或甲○○領等
    語（見本院卷第66頁）；被告甲○○於偵訊供稱：伊每日報酬
    約（新臺幣，下同）1千至3千元等語（見C卷第481頁）；被
    告丁○○於偵訊供稱：伊報酬都是直接從販毒裡面錢拿出來等
    語（見D卷第109頁）。顯見被告己○○、戊○○、甲○○、丁○○均
    無須負擔取得毒品成本，而且藉由販賣毒品結算領取工作報
    酬而牟利。從而，其等所為販賣第三級毒品而混合二種以上
    之毒品、販賣第三級毒品、販賣第三、四級毒品而混合二種
    以上毒品、販賣第二、三、四級毒品而混合二種以上毒品未
    遂犯行，主觀上均具有營利之意圖甚明。
四、綜上，本件事證明確，被告犯行堪以認定，均應依法論科。
叁、論罪科刑之理由：
一、按甲基安非他命屬毒品危害防制條例第2條第2項第2款所列
    之第二級毒品；愷他命、4-甲基甲基卡西酮、甲基-N,N-二
    甲基卡西酮、硝甲西泮均係毒品危害防制條例所定之第三級
    毒品，硝西泮則係同條例所定之第四級毒品，均不得非法販
    賣或無正當理由擅自持有。又毒品危害防制條例第9條第3項
    規定：「犯前5條之罪（按即毒品危害防制條例第4條至第8
    條）而混合二種以上之毒品者，適用其中最高級別毒品之法
    定刑，並加重其刑至二分之一。」本條項所稱之「混合」，
    係指將二種以上之毒品摻雜調合，無從區分而言（如置於同
    一包裝）。考其立法目的，係因目前毒品查緝實務，施用混
    合毒品之型態日益繁多，且因混合毒品之成分複雜，施用後
    所造成之危險性及致死率均高於施用單一種類者，為加強遏
    止混合毒品之擴散，爰增定犯毒品危害防制條例第4條至第8
    條之罪，而有混合二種以上毒品之情形者，加重其刑至二分
    之一。且此規定係屬刑法分則之加重，為另一獨立之犯罪型
    態。本案被告己○○、戊○○所販賣如附表一編號1、4、5所示
    之咖啡包；被告己○○、丁○○所販賣如附表一編號6所示之毒
    品，經送鑑結果，均檢出第三級毒品4-甲基甲基卡西酮、硝
    甲西泮成分，乃於同一包裝內摻雜調合二種以上之毒品，而
    無從區分。另本案被告甲○○、丁○○所販賣如附表一編號7、9
    所示之咖啡包，經送鑑結果，均檢出第三級毒品4-甲基甲基
    卡西酮、甲基-N,N-二甲基卡西酮、硝甲西泮及第四級毒品
    硝西泮成分，乃於同一包裝內摻雜調合二種以上之毒品，而
    無從區分。上開均屬毒品危害防制條例增定第9條第3項所稱
    之混合二種以上毒品之犯罪類型。
二、組織犯罪防制條例第2條規定：「本條例所稱犯罪組織，指
    三人以上，以實施強暴、脅迫、詐術、恐嚇為手段或最重本
    刑逾五年有期徒刑之刑之罪，所組成具有持續性或牟利性之
    有結構性組織（第1項）。前項有結構性組織，指非為立即
    實施犯罪而隨意組成，不以具有名稱、規約、儀式、固定處
    所、成員持續參與或分工明確為必要（第2項）。」依上開
    所示證據（不包含證人於警詢時之陳述）可知，共同被告乙○○及被告己○○、戊○○、甲○○、丁○○所組成之販毒集團，其運
    作及分工模式係由同被告乙○○負責創立微信帳號、向上游拿
    取毒品，將毒品轉交被告己○○、甲○○，回收販賣毒品所得、
    整理帳務、核算發放成員報酬；被告己○○、甲○○擔任「控機
    」，按時補貨予擔任「小蜜蜂」之被告戊○○、丁○○，發送販
    毒廣告、與購毒者聯繫交易條件，再指派被告戊○○、丁○○完
    成交易，記帳、將價金繳回予共同被告乙○○；被告戊○○、丁○○負責依指示前往與購毒者進行交易，回收價金。是該販毒
    集團之成員至少有5人，又其等係以實施最重本刑逾5年有期
    徒刑之販賣混合第二、三、四毒品罪或販賣第三級毒品罪或
    販賣混合第三、四級毒品罪為手段，且本案販毒集團自110
    年7月13日起至110年8月3日為警查獲止，已存續相當之時間
    ，並多次販賣毒品予附表一所示購毒者，足徵本案販毒集團
    所實施之販賣毒品罪，就毒品取得、廣告訊息發送、記帳、
    帳款收取、聯繫購毒者及小蜜蜂送貨等環節，係由多人分工
    處理，並具有上下隸屬關係，經由縝密計畫與分工及互相配
    合而完成之犯罪，且該販毒組織分工及獲利均屬明確，已具
    備「持續性」、「結構性」、「牟利性」，自屬三人以上以
    犯最重本刑逾5年以上有期徒刑之罪，所組成具有持續性或
    牟利性之有結構性組織，核與組織犯罪防制條例第2條規定
    之「犯罪組織」定義相符。又刑罰責任之評價與法益之維護
    息息相關，對同一法益侵害為 雙重評價，是過度評價；對
    法益之侵害未予評價，則為評價不足，均為法之所禁。審酌
    販毒集團之成員皆係為販毒營利，方參與以販毒為目的之犯
    罪組織。倘若行為人於參與販賣毒品犯罪組織之行為繼續中
    ，先後多次為販賣毒品之行為，因參與犯罪組織罪為繼續犯
    ，犯罪一直繼續進行，直至犯罪組織解散，或其脫離犯罪組
    織時，其犯行始行終結。故該參與犯罪組織與其後之多次販
    賣毒品之行為皆有所重合，然因行為人僅為一參與犯罪組織
    行為，侵害一社會法益，屬單純一罪，應僅就「該案中」與
    參與犯罪組織罪時間較為密切之首次販賣毒品犯行論以參與
    犯罪組織罪及販賣毒品罪之想像競合犯，而其他販賣毒品犯
    行，祗需單獨論罪科刑即可，無需再另論以參與犯罪組織罪
    ，以避免重複評價（最高法院109年度台上字第3945號判決
    參照）。準此，本件被告己○○、戊○○、甲○○、丁○○所犯之參
    與犯罪組織罪，應與其等本案中與參與犯罪組織罪時間較為
    密切之首次販賣毒品犯行論以參與犯罪組織罪及販賣毒品罪
    之想像競合犯。
三、是核被告己○○、戊○○如附表一編號1、4、5所為，均係犯毒
    品危害防制條例第9條第3項、第4條第3項之販賣第三級毒品
    而混合二種以上之毒品罪；如附表一編號2所為，均係犯組
    織犯罪防制條例第3條第1項後段之參與犯罪組織罪、毒品危
    害防制條例第4條第3項之販賣第三級毒品罪；如附表一編號
    3所為，均係犯毒品危害防制條例第4條第3項之販賣第三級
    毒品罪。被告己○○因販賣第三級毒品而持有如附表三編號3②
    第三級毒品純質淨重5公克以上之低度行為，應為販賣第三
    級毒品之高度行為所吸收，不另論罪；如犯罪事實欄一(二)
    1所為，均係犯毒品危害防制條例第9條第3項、第4條第6項
    、第2項、第3項、第4項之販賣第二、三、四級毒品而混合
    二種以上之毒品未遂罪。被告己○○因販賣第二、三、四級毒
    品而混合二種以上之毒品未遂而持有如附表三編號3③第二級
    毒品之低度行為，應為販賣第二、三、四級毒品而混合二種
    以上之毒品未遂之高度行為所吸收，不另論罪。核被告己○○
    如附表一編號6所為，係犯毒品危害防制條例第9條第3項、
    第4條第3項之販賣第三級毒品而混合二種以上之毒品罪。被
    告己○○因販賣第三級毒品而混合二種以上之毒品而持有如附
    表三編號3①第三級毒品純質淨重5公克以上之低度行為，應
    為販賣第三級毒品而混合二種以上之毒品之高度行為所吸收
    ，不另論罪。核被告丁○○如附表一編號6所為，係犯組織犯
    罪防制條例第3條第1項後段之參與犯罪組織罪、毒品危害防
    制條例第9條第3項、第4條第3項之販賣第三級毒品而混合二
    種以上之毒品罪。核被告甲○○、丁○○如附表一編號7、9所為
    ，均係犯毒品危害防制條例第9條第3項、第4條第3項、第4
    項之販賣第三、四級毒品而混合二種以上之毒品罪。被告甲○○因販賣第三、四級毒品而混合二種以上之毒品而持有如附
    表三編號5①第三級毒品純質淨重5公克以上之低度行為，應
    為販賣第三、四級毒品而混合二種以上之毒品之高度行為所
    吸收，不另論罪。核被告甲○○如附表一編號8所為，係犯組
    織犯罪防制條例第3條第1項後段之參與犯罪組織罪、毒品危
    害防制條例第4條第3項之販賣第三級毒品罪。被告甲○○因販
    賣第三級毒品而持有如附表三編號5②第三級毒品純質淨重5
    公克以上之低度行為，應為販賣第三級毒品之高度行為所吸
    收，不另論罪。核被告丁○○如附表一編號8所為，係犯毒品
    危害防制條例第4條第3項之販賣第三級毒品罪。被告丁○○因
    販賣第三級毒品而持有如附表三編號7②第三級毒品純質淨重
    5公克以上之低度行為，應為販賣第三級毒品之高度行為所
    吸收，不另論罪。核被告甲○○、丁○○如犯罪事實欄一(二)2
    所為，均係犯毒品危害防制條例第9條第3項、第4條第6項、
    第2項、第3項、第4項之販賣第二、三、四級毒品而混合二
    種以上之毒品未遂罪。被告甲○○、丁○○因販賣第二、三、四
    級毒品而混合二種以上之毒品未遂而持有如附表三編號7③第
    二級毒品之低度行為，應為販賣第二、三、四級毒品而混合
    二種以上之毒品未遂之高度行為所吸收，不另論罪。起訴意
    旨認被告己○○、戊○○如犯罪事實欄一(二)1所為；被告甲○○
    、丁○○如犯罪事實欄一(二)2所為，係犯毒品危害防制條例
    第9條第3項、第5條第2項之意圖販賣而持有第二級毒品而混
    合二種以上毒品罪嫌，容有未洽，惟本件基本社會事實同一
    ，本院自得逕予變更起訴法條；另起訴意旨認被告己○○、戊○○如附表一編號1、4、5所為；被告己○○、丁○○如附表一編
    號6所為，均係犯毒品危害防制條例第4條第3項之販賣第三
    級毒品罪嫌，同有誤會，惟此部分業據公訴人當庭更正。又
    本院已於審理中當庭告知被告另有上開法條之適用，並命其
    等併為辯明、辯論，程序上足以保障被告防禦權之行使，併
    此敘明。　
四、被告己○○、戊○○如附表一編號2所為，以一行為觸犯組織犯
    罪防制條例第3條第1項後段之參與犯罪組織罪、毒品危害防
    制條例第4條第3項之販賣第三級毒品罪，均為想像競合犯，
    均應從一重論以毒品危害防制條例第4條第3項之販賣第三級
    毒品罪。被告丁○○如附表一編號6所為，以一行為觸犯組織
    犯罪防制條例第3條第1項後段之參與犯罪組織罪、毒品危害
    防制條例第9條第3項、第4條第3項之販賣第三級毒品而混合
    二種以上之毒品罪，為想像競合犯，應從一重論以毒品危害
    防制條例第9條第3項、第4條第3項之販賣第三級毒品而混合
    二種以上之毒品罪。甲○○如附表一編號8所為，以一行為觸
    犯組織犯罪防制條例第3條第1項後段之參與犯罪組織罪、毒
    品危害防制條例第4條第3項之販賣第三級毒品罪，為想像競
    合犯，應從一重論以毒品危害防制條例第4條第3項之販賣第
    三級毒品罪。
五、被告己○○、戊○○及共同被告乙○○，就附表一編號1至5所示犯
    行、犯罪事實欄一(二)1所示犯行，均有犯意聯絡及行為分
    擔，為共同正犯。被告己○○、丁○○及共同被告乙○○，就附表
    一編號6所示犯行，有犯意聯絡及行為分擔，為共同正犯。
    被告甲○○、丁○○及共同被告乙○○，就附表一編號7至9所示犯
    行、犯罪事實欄一(二)2所示犯行，均有犯意聯絡及行為分
    擔，為共同正犯。
六、被告己○○就上開附表一編號1至6及犯罪事實欄一(二)1所犯
    共7罪、被告戊○○就上開附表一編號1至5及犯罪事實欄一(二
    )1所犯共6罪、被告甲○○就上開附表一編號7至9及犯罪事實
    欄一(二)2所犯共4罪、被告丁○○就上開附表一編號6至9及犯
    罪事實欄一(二)2所犯共5罪，均犯意各別、行為互殊，應予
    分論併罰。　　
七、臺灣臺中地方檢察署檢察官以110年度少連偵字第522號移送
    併案審理部分，犯罪事實即係指本件之全部犯罪事實，此與
    本件起訴並經論罪科刑之犯行，為事實上同一案件，為起訴
    效力所及，本院自得併予審理，附此敘明。　　
八、刑之加重及減輕事由：
(一)被告己○○、戊○○如附表一編號1、4、5販賣第三級毒品而混
    合二種以上之毒品；被告己○○、丁○○如附表一編號6販賣第
    三級毒品而混合二種以上之毒品；被告甲○○、丁○○如附表一
    編號7、9販賣第三、四級毒品而混合二種以上之毒品，應依
    毒品危害防制條例第9條第3項規定，除適用其中最高級別即
    販賣第三級毒品之法定刑外，並加重其刑。被告己○○、戊○○
    如犯罪事實欄一(二)1販賣第二、三、四級毒品而混合二種
    以上之毒品未遂；被告甲○○、丁○○如犯罪事實欄一(二)2販
    賣第二、三、四級毒品而混合二種以上之毒品未遂，應依毒
    品危害防制條例第9條第3項規定，除適用其中最高級別即販
    賣第二級毒品之法定刑，法定刑為無期徒刑部分，依法不得
    加重其刑外，其餘就法定刑為有期徒刑、罰金刑部分，加重
    其刑。
(二)被告己○○、戊○○如犯罪事實欄一(二)1所示犯行；被告甲○○
    、丁○○如犯罪事實欄一(二)2所示犯行；已著手於販賣第二
    、三、四級毒品而混合二種以上之毒品之構成要件之實行，
    但均未既遂，均依刑法第25條第2項之規定，按既遂犯之刑
    ，減輕其刑。
(三)按毒品危害防制條例第17條第2項規定「犯第4條至第8條之
    罪於偵查及歷次審判中均自白者，減輕其刑。」查被告己○○
    、戊○○、甲○○、丁○○就上開犯行，有於偵查中及本院準備程
    序、審理時自白，已如上述，均應依毒品危害防制條例第17
    條第2項規定，減輕其刑。　　
(四)按犯第4條至第8條、第10條或第11條之罪，供出毒品來源，
    因而查獲其他正犯或共犯者，減輕或免除其刑，毒品危害防
     制條例第17條第1項定有明文。而所稱之「供出毒品來源，
    因而破獲」，係指被告供出毒品來源之有關資料，諸如前手
     之姓名、年籍、住居所或其他足資辨別之特徵等，使調查
    或 偵查犯罪之公務員因而對之發動調查或偵查並破獲者而
    言。本件被告己○○、戊○○、甲○○、丁○○遭警查獲後，無供出
    毒品來源，檢警未因其等供述而查獲上手等節，有臺中市政
    府警察局第二分局111年2月25日中市警二分偵字第11100090
    46號函及臺灣臺中地方檢察署111年3月3日中檢謀年110少連
    偵355字第1119022732號函在卷可考（見本院卷第373頁、第
    375頁），是本件並未有因被告之供述而查獲其他正犯或共
    犯之情事，難認有毒品危害防制條例第17條第1項規定之適
    用。
(五)按犯(組織犯罪防制條例)第3條之罪，偵查及審判中均自白
    者，減輕其刑，組織犯罪防制條例第8條第1項後段定有明文
    ；次按想像競合犯之處斷刑，本質上係「刑之合併」。其所
    謂從一重處斷，乃將想像競合犯組成之評價上數罪，合併為
    科刑一罪，其所對應之刑罰，亦合併其評價上數罪之數法定
    刑，而為一個處斷刑。易言之，想像競合犯侵害數法益者皆
    成立犯罪，論罪時必須輕、重罪併舉論述，同時宣告所犯各
    罪名，包括各罪有無加重、減免其刑之情形，亦應說明論列
    ，量刑時併衡酌輕罪部分量刑事由，評價始為充足，然後依
    刑法第55條前段規定「從一重處斷」，非謂對於其餘各罪可
    置而不論。因此，法院決定處斷刑時，雖以其中最重罪名之
    法定刑，做為裁量之準據，惟於裁量其輕重時，仍應將輕罪
    合併評價在內（最高法院108年度台上字第4405、4408號判
    決意旨）。被告己○○、戊○○、甲○○、丁○○於偵訊及審判中，
    均自白其加入販毒集團之參與犯罪組織犯行，被告己○○、戊○○、甲○○所犯參與犯罪組織罪及販賣第三級毒品罪；被告丁○○所犯參與犯罪組織罪及販賣第三級毒品而混合二種以上之
    毒品罪，縱因想像競合之故，而分別從一重之販賣第三級毒
    品罪、販賣第三級毒品而混合二種以上之毒品罪處斷，惟揆
    諸前開判決意旨，本院仍應將前開參與犯罪組織罪經減輕其
    刑之情形評價在內，於量刑併予審酌，併此敘明。　　
(六)被告戊○○之辯護人主張：被告戊○○犯罪當時剛退伍，找工作
    不易，經朋友介紹送毒品賺錢，但其從未施用，係思慮未周
    、貪圖報酬而犯罪，其年紀僅20餘歲，無前案紀錄、素行良
    好，且偵審中自白，有配合調查並深切反省，現有正當穩定
    工作，犯後態度良好，請審酌依刑法第59條酌減其刑。被告
    甲○○之辯護人主張：被告甲○○是單親家庭，一直由母經營麵
    攤支撐生計，其為了負擔房租及其他開銷，才誤觸毒品，現
    已尋覓正當工作，回歸正常生活，其無相關前科，請斟酌依
    刑法第59條酌減其刑。被告丁○○之辯護人主張：被告丁○○已
    經認罪，犯後態度良好，案發時僅21歲，因疫情收入減少才
    觸法，現已受到教訓，被告在家裡有香菇園，有一技之長，
    日後沒有再犯之虞，之前沒有前科，多年來也都有捐款做公
    益，若依毒品危害防制條例第9條第3項加重其刑，恐有情輕
    法重之情況，請審酌依刑法第59規定酌減刑度。惟被告戊○○
    、甲○○、丁○○共同為本案各販毒犯行，助長毒品散播，危害
    社會治安，而其等所涉上開各犯行復得適用上開各刑之減輕
    規定減輕其刑，各犯行應適用之法定最低度刑已較原先之法
    定最低度刑大幅降低，依一般國民社會感情，應尚難認其等
    所涉各犯行有何犯罪另有特殊之原因與環境，在客觀上足以
    引起一般同情而情堪憫恕，即予宣告前開法定最低度刑期猶
    嫌過重之情事，自無從適用刑法第59條酌量減輕其刑。　　
(七)被告己○○、戊○○就附表一編號1、4、5所示犯行；被告己○○
    、丁○○就附表一編號6所示犯行；被告甲○○、丁○○就附表一
    編號7、9所示犯行，同時具有毒品危害防制條例第9條第3項
    加重規定、第17條第2項自白減輕其刑規定之適用，依法先
    加後減之。被告己○○、戊○○就犯罪事實欄一(二)1所示犯行
    ；被告甲○○、丁○○就犯罪事實欄一(二)2所示犯行，同時具
    有毒品危害防制條例第9條第3項加重規定、刑法第25條第2
    項未遂減輕規定及毒品危害防制條例第17條第2項自白減輕
    其刑規定之適用，除法定刑為無期徒刑部分，依法不得加重
    其刑外，其餘就法定刑為有期徒刑、罰金刑部分，依法先加
    後遞減之。
九、爰審酌被告無視於政府制定毒品危害防制條例，杜絕毒品犯
    罪之禁令，竟仍意圖營利，率爾參與販毒集團犯罪組織，從
    事販賣毒品之行為藉以牟利，使毒品散播，致使購買毒品者
    沈迷於毒癮而無法自拔，直接戕害國民身心健康，間接危害
    社會治安，敗壞社會善良風氣，進而導致施用毒品者為購買
    毒品施用而觸犯刑典之情事發生，殊值非難，又其等犯後於
    偵審中均坦認參與犯罪組織、販毒案全部犯行、已有悔悟之
    意，再參酌本件各次販賣之數量、金額及其等於本院審理時
    自陳之教育程度及工作、家庭生活狀況（詳見本院卷第489
    至490頁）及所提出在職證明、捐贈單據等一切情狀，就被
    告己○○各次犯行，各處如附表一編號1至6、附表二編號1所
    示之刑；就被告戊○○各次犯行，各處如附表一編號1至5、附
    表二編號1所示之刑；就被告甲○○各次犯行，各處如附表一
    編號7至9、附表二編號2所示之刑；就被告丁○○各次犯行，
    各處如附表一編號6至9、附表二編號2所示之刑。並衡酌其
    等之人格、所犯各罪侵害法益之異同、對侵害法益之加重效
    應及時間、空間之密接程度，刑罰邊際效應隨刑期而遞減及
    行為人所生痛苦程度隨刑期而遞增，考量其等復歸社會之可
    能性，為整體評價，定其等應執行之刑如主文所示。
十、沒收部分：
(一)扣案如附表三編號3③所示藥錠，其中含有甲基安非他命，乃
    因被告己○○、戊○○販賣未遂遭查獲之第二級毒品，因其中混
    合第三、四級毒品無從區分，應併依毒品危害防制條例第18
    條第1項前段之規定，於被告己○○、戊○○所犯附表二編號1犯
    行項下宣告沒收銷燬之；扣案如附表三編號7③所示藥錠，其
    中含有甲基安非他命，乃因被告甲○○、丁○○販賣未遂遭查獲
    之第二級毒品，因其中混合第三、四級毒品無從區分，應併
    依毒品危害防制條例第18條第1項前段之規定，於被告甲○○
    、丁○○所犯附表二編號2犯行項下宣告沒收銷燬之。又盛裝
    上開毒品之包裝袋，係供包裝上開毒品之用，縱於檢測時將
    上開毒品取出，仍無法完全予以析離，應與上開毒品一併諭
    知沒收銷燬；至送鑑定耗損毒品部分，顯已滅失，自無庸再
    宣告沒收銷燬，併此指明。
(二)按毒品危害防制條例第18條第l項前段規定，應予沒收銷燬
    之毒品，以經查獲之第一、二級毒品為限。又毒品依其成癮
    性、濫用性及對社會危害性，共分為四級，上開條例並就製
    造、運輸、販賣、意圖販賣而持有、以非法方法使人施用、
    引誘他人施用及轉讓不同等級之毒品等行為，分別定其處罰
    。至施用或持有第三、四級毒品，因其可罰性較低，故未設
    處罰之規定，僅就施用及持有第一、二級毒品科以刑罰。然
    鑑於第三、四級毒品均係管制藥品，特於同條例第11條之1
    明定無正當理由，不得擅自持有；第18條第l項後段復規定
    查獲之第三、四級毒品，無正當理由而擅自持有者，沒入銷
    燬之。從而，依同條例第18條第1項後段應沒入銷燬之毒品
    ，專指查獲施用或持有之第三、四級毒品而言，倘係查獲製
    造、運輸、販賣、意圖販賣而持有、以非法方法使人施用、
    引誘他人施用或轉讓第三、四級毒品，既屬同條例相關法條
    明文規定處罰之犯罪行為，即非該條項應依行政程序沒入銷
    燬之範圍。然同條例對於查獲之製造、運輸、販賣、意圖販
    賣而持有、以非法方法使人施用、引誘他人施用及轉讓第三
    、四級毒品之沒收，並無特別規定，如其行為已構成犯罪，
    則該毒品即屬不受法律保護之違禁物，應回歸刑法有關沒收
    規定之適用，始為適法（最高法院99年度台上字第338號、1
    00年度台上字第882號判決意旨參照）。又按違禁物，不問
    屬於犯罪行為人與否，沒收之，刑法第38條第1項定有明文
    。查扣案如附表三編號3①②、5①②、7①②所示之第三、四級毒
    品，屬不受法律保護之違禁物，且分據被告己○○、甲○○、丁○○於本院審理時供稱：扣案毒品是乙○○所留存、交付或是委
    託轉交等語（見本院卷第485至486頁），堪認係販賣剩餘之
    毒品，依上說明，應依刑法第38條第1項規定，附表三編號3
    ①所示毒品咖啡包，在被告己○○與共犯最末次販賣毒品咖啡
    包即附表一編號6犯行項下宣告沒收；附表三編號3②所示愷
    他命，在被告己○○與共犯最末次販賣愷他命即附表一編號3
    犯行項下宣告沒收；附表三編號5①所示毒品咖啡包，在被告
    甲○○與共犯最末次販賣毒品咖啡包即附表一編號7犯行項下
    宣告沒收；附表三編號5②所示愷他命，在被告甲○○與共犯販
    賣愷他命即附表一編號8犯行項下宣告沒收；附表三編號7①
    所示毒品咖啡包，在被告丁○○與共犯最末次販賣毒品咖啡包
    即附表一編號9犯行項下宣告沒收；附表三編號7②所示愷他
    命，在被告丁○○與共犯販賣愷他命即附表一編號8犯行項下
    宣告沒收。上開毒品經鑑驗耗用之部分因已滅失，故不另為
    沒收之諭知，又用以包裹上開毒品之包裝袋，因與其內之毒
    品顯難析離，自應併予沒收之。
(三)按毒品危害防制條例第19條第1項規定「犯第4條至第9條、
    第12條、第13條或第14條第1項、第2項之罪者，其供犯罪所
    用之物，不問屬於犯罪行為人與否，均沒收之。」查扣案如
    附表三編號2①②③所示之行動電話，係被告己○○用以磋商毒品
    交易、聯絡共犯之用；扣案如附表三編號4①所示之行動電話
    ，係被告戊○○用以接聽指示、聯絡共犯之用；扣案如附表三
    編號5⑥⑦⑨所示之行動電話，係被告甲○○用以磋商毒品交易、
    聯絡共犯之用；扣案如附表三編號6①所示之行動電話，係被
    告丁○○用以接聽指示、聯絡共犯之用，業據被告己○○、戊○○
    、丁○○於本院審理時及被告甲○○於警詢及本院審理時坦認（
    見C卷第32頁；本院卷第485至486頁），且有上揭翻拍附表
    三編號2①②③行動電話內微信廣告訊息及聊天紀錄、翻拍附表
    三編號4①行動電話內通聯及FACETIME聊天紀錄、翻拍附表三
    編號5⑦⑨行動電話內微信個人頁面及廣告訊息及聊天紀錄、
    翻拍附表三編號5⑥行動電話內FACETIME聊天紀錄、翻拍附表
    三編號6①行動電話內FACETIME聊天紀錄在卷可考，堪認均係
    供本件犯罪所用之物，自應依毒品危害防制條例第19條第1
    項規定，不論屬於犯罪行為人與否，諭知沒收。扣案如附表
    三編號3④所示電子磅秤1台，據被告己○○於本院審理時供稱
    ：為伊用以分裝販賣毒品用等語（見本院卷第485頁），為
    供本件犯罪所用之物，應依毒品危害防制條例第19條第1項
    規定，不論屬於犯罪行為人與否，諭知沒收。扣案如附表三
    編號3⑤、7④所示之夾鏈袋，據被告己○○、丁○○於本院審理時
    供稱：為伊等所有，用以分裝販賣毒品使用等語（見A卷第1
    1頁；C卷第85頁；本院卷第485至486頁）。此部分夾鏈袋既
    尚未盛裝毒品，為被告己○○、丁○○所有供本件犯罪預備之物
    ，應依刑法第38條第2項規定，分別在其等犯罪項下，諭知
    沒收。
(四)按刑法第38條之1第1項本文規定「犯罪所得，屬於犯罪行為
    人者，沒收之」、第3項規定「前二項之沒收，於全部或一
    部不能沒收或不宜執行沒收時，追徵其價額。」查：
　1.被告己○○遭扣案如附表三編號2⑤所示現金11萬2700元，業據
    被告己○○於本院審理時供稱：是販賣毒品尚未交給乙○○的錢
    等語（見本院卷第485頁），堪認附表一編號1至6各次販賣
    所收取價金（1400＋5800＋4000＋2300＋2800＋2800＋1800＝20900
    元），均在其內，應分別依上開規定，在被告己○○如附表一
    編號1至6各罪項下諭知沒收。至扣除上開應沒收總金額後之
    餘額91800元，參諸毒品危害防制條例第19條第3項規定及其
    擴大沒收來源不明而可能係來自被告其他不明違法行為所得
    之修正理由，本案自有事實足認上開款項係被告己○○所得支
    配而取自其他違法行為所得財物，是上開餘額款項應依毒品
    危害防制條例第19條第3項，於本判決中予以宣告沒收。
　2.被告戊○○於本院審理時供稱：伊忘記7月13日這幾次去交易
    有無拿到報酬，通常都是隔天拿報酬給伊，乙○○在己○○被查
    獲後還是有把報酬給伊，報酬的計算方式伊不清楚，通常一
    天都是拿兩三千元等語（見本院卷第486頁），堪認被告戊○○仍有因販賣附表一編號1至5毒品而取得報酬，為其犯罪所
    得，依罪疑唯輕原則，爰認定為取得2000元，平均分配在附
    表一編號1至5各次犯行項下，每次犯行可取得報酬400元，
    應依上開規定諭知沒收，於全部或一部不能沒收或不宜執行
    沒收時，追徵其價額。　
　3.被告丁○○遭扣案如附表三編號6②所示現金10萬元，業據被告
    丁○○於本院審理時供稱：這錢是犯罪所得等語（見本院卷第
    486頁），堪認附表一編號7至9各次販賣所收取價金（2800＋
    2500＋2500＝7800元），均在其內，應分別依上開規定，在被
    告丁○○如附表一編號7至9各罪項下諭知沒收。至扣除上開應
    沒收總金額後之餘額92200元，參諸毒品危害防制條例第19
    條第3項規定及其擴大沒收來源不明而可能係來自被告其他
    不明違法行為所得之修正理由，本案自有事實足認上開款項
    係被告丁○○所得支配而取自其他違法行為所得財物，是上開
    餘額款項應依毒品危害防制條例第19條第3項，於本判決中
    予以宣告沒收。　
　4.被告甲○○於本院審理時供稱：8月3日之交易，伊還沒拿到報
    酬，就被查獲了等語（見本院卷第486頁），復無證據證明
    其確有獲取犯罪所得，即無從宣告沒收。
　5.另被告甲○○遭扣案如附表三編號5③所示現金3萬3000元，業
    據被告甲○○於本院審理時供稱：此為伊母親賣麵的錢，供伊
    匯款繳納房租等語（見本院卷第486頁）；被告丁○○遭扣案
    如附表三編號7⑥所示現金1萬1200元，業據被告丁○○於本院
    審理時供稱：此為伊以往工作所得等語（見本院卷第486頁
    ），酌以上開款項非鉅，被告甲○○、丁○○上開所述非顯與常
    情有違，依卷存事證復不足為相反認定，檢察官亦未就此部
    分是否得依毒品危害防制條例第19條第3項沒收乙節為任何
    舉證，爰不予宣告沒收，附此敘明。　
(五)至如附表三編號2④、4②③、5④⑤⑧、7⑤所示之物，無證據證明
    與本件犯罪有關，爰不諭知沒收，附此敘明。
十一、按組織犯罪防制條例第3條第3項固規定：「犯第1項之罪
      者，應於刑之執行前，令入勞動場所，強制工作，其期間
      為3年。」惟此規定就受處分人之人身自由所為限制，違
      反憲法比例原則及憲法明顯區隔原則之要求，與憲法第8
      條保障人身自由之意旨不符，業經司法院釋字第812號解
      釋宣告自該解釋公布之日即110年12月10日起失其效力。
      故本案被告雖犯組織犯罪防制條例第3條第1項後段之參與
      犯罪組織罪，然同條第3項規定既經宣告失其效力，自無
      從適用該規定宣告強制工作，併此敘明。　　　
據上論斷，應依刑事訴訟法第299條第1項前段、第300條，組織
犯罪防制條例第3條第l項後段，毒品危害防制條例第9條第3項、
第4條第6項、第2項、第3項、第4項、第17條第2項、第18條第1
項前段、第19條第1項，刑法第11條、第28條、第25條、第51條
第5款、第38條第1項、第2項、第38條之1第1項、第3項，判決如
主文。
本案經檢察官楊順淑提起公訴，檢察官丙○○到庭執行職務。
中　　華　　民　　國    111　　年　　8　　月    16　　日
            刑事第十三庭  審判長法  官  李宜娟
　　　　　　                    法  官  洪瑞隆
　　　　　　                    法  官  林德鑫
以上正本證明與原本無異。
如不服本判決應於收受判決後20日內向本院提出上訴書狀，並應
述具體理由；其未敘述上訴理由者，應於上訴期間屆滿後20日內
向本院補提理由書（均須按他造當事人之人數附繕本）「切勿逕
送上級法院」。
                                書記官  高郁婷
中　　華　　民　　國　  111  　年　　8    月　　22　　日
附表一
編號 行為人 販賣對象 交易過程、時間、地點 販賣之毒品種類、數量、價金(新臺幣)  主文(含主刑及沒收) 1 乙○○ 己○○ 戊○○ 涂智凱 涂智凱先以微信通訊軟體與己○○聯絡後，由己○○指示戊○○前往與涂智凱交易毒品。嗣於110年7月13日22時25分許，戊○○與涂智凱在臺中市○○區○○路0段000○0號統一超商潭豐店前碰面，戊○○交付右揭毒品予涂智凱，並向涂智凱收取右揭價金。 ①含有第三級毒品4-甲基甲基卡西酮、硝甲西泮成分粉末之咖啡包2包、1400元。 ②第三級毒品愷他命1包、5800元。 己○○共同販賣第三級毒品而混合二種以上之毒品，處有期徒刑肆年壹月；扣案如附表三編號2①②③、3④⑤、4①所示之物，均沒收，扣案之販賣毒品所得新臺幣柒仟貳佰元沒收之。 戊○○共同販賣第三級毒品而混合二種以上之毒品，處有期徒刑肆年壹月；扣案如附表三編號2①②③、3④、4①所示之物，均沒收，未扣案之販賣毒品所得新臺幣肆佰元沒收之，於全部或一部不能沒收或不宜執行沒收時，追徵其價額。 2 乙○○ 己○○ 戊○○ 梁仕霖 梁仕霖先以微信通訊軟體與己○○聯絡後，由己○○指示戊○○前往與梁仕霖交易毒品。嗣於110年7月13日22時10分許，戊○○與梁仕霖在臺中市○○區○○○路0段0000號車寶貝汽車百貨店前碰面，戊○○交付右揭毒品予梁仕霖，並向梁仕霖收取右揭價金。 第三級毒品愷他命1包、4000元。 己○○共同販賣第三級毒品，處有期徒刑叁年捌月；扣案如附表三編號2①②③、3④⑤、4①所示之物，均沒收，扣案之販賣毒品所得新臺幣肆仟元沒收之。 戊○○共同販賣第三級毒品，處有期徒刑叁年捌月；扣案如附表三編號2①②③、3④、4①所示之物，均沒收，未扣案之販賣毒品所得新臺幣肆佰元沒收之，於全部或一部不能沒收或不宜執行沒收時，追徵其價額。 3 乙○○ 己○○ 戊○○ 徐采綾 徐采綾先以微信通訊軟體與己○○聯絡後，由己○○指示戊○○前往與徐采綾交易毒品。嗣於110年7月13日23時56分許，戊○○與徐采綾在臺中市○區○○街000號前碰面，戊○○交付右揭毒品予徐采綾，並向徐采綾收取右揭價金。 第三級毒品愷他命1包、2300元。 己○○共同販賣第三級毒品，處有期徒刑叁年捌月；扣案如附表三編號2①②③、3②④⑤、4①所示之物，均沒收，扣案之販賣毒品所得新臺幣貳仟叁佰元沒收之。 戊○○共同販賣第三級毒品，處有期徒刑叁年捌月；扣案如附表三編號2①②③、3②④、4①所示之物，均沒收，未扣案之販賣毒品所得新臺幣肆佰元沒收之，於全部或一部不能沒收或不宜執行沒收時，追徵其價額。 4 乙○○ 己○○ 戊○○ 黃文昌 黃文昌先以微信通訊軟體與己○○聯絡後，由己○○指示戊○○前往與黃文昌交易毒品。嗣於110年7月13日23時40分許，戊○○與黃文昌在臺中市○○區○○街00號前碰面，戊○○交付右揭毒品予黃文昌，並向黃文昌收取右揭價金。 含有第三級毒品4-甲基甲基卡西酮、硝甲西泮成分粉末之咖啡包5包、2800元。 己○○共同販賣第三級毒品而混合二種以上之毒品，處有期徒刑肆年；扣案如附表三編號2①②③、3④⑤、4①所示之物，均沒收，扣案之販賣毒品所得新臺幣貳仟捌佰元沒收之。 戊○○共同販賣第三級毒品而混合二種以上之毒品，處有期徒刑肆年；扣案如附表三編號2①②③、3④、4①所示之物，均沒收，未扣案之販賣毒品所得新臺幣肆佰元沒收之，於全部或一部不能沒收或不宜執行沒收時，追徵其價額。 5 乙○○ 己○○ 戊○○ 廖正鋒 廖正鋒先以微信通訊軟體與己○○聯絡後，由己○○指示戊○○前往與廖正鋒交易毒品。嗣於110年7月13日23時許，戊○○與廖正鋒在臺中市○○區○○路0段000號統一超商松潭店前碰面，戊○○交付右揭毒品予廖正鋒，並向廖正鋒收取右揭價金。 含有第三級毒品4-甲基甲基卡西酮、硝甲西泮(硝甲氮平)成分粉末之咖啡包6包、2800元。 己○○共同販賣第三級毒品而混合二種以上之毒品，處有期徒刑肆年；扣案如附表三編號2①②③、3④⑤、4①所示之物，均沒收，扣案之販賣毒品所得新臺幣貳仟捌佰元沒收之。 戊○○共同販賣第三級毒品而混合二種以上之毒品，處有期徒刑肆年；扣案如附表三編號2①②③、3④、4①所示之物，均沒收，未扣案之販賣毒品所得新臺幣肆佰元沒收之，於全部或一部不能沒收或不宜執行沒收時，追徵其價額。 6 乙○○ 己○○ 丁○○ 洪榮成 洪榮成先以微信通訊軟體與己○○聯絡後，由己○○指示丁○○前往與洪榮成交易毒品。嗣於110年7月13日23時41分許，丁○○與洪榮成在臺中市○○區○○路000巷000號前碰面，丁○○交付右揭毒品予洪榮成，並向洪榮成收取右揭價金。 含有第三級毒品4-甲基甲基卡西酮、硝甲西泮成分粉末之咖啡包3包、1800元。  己○○共同販賣第三級毒品而混合二種以上之毒品，處有期徒刑肆年；扣案如附表三編號2①②③、3①④⑤、6①所示之物，均沒收，扣案之販賣毒品所得新臺幣壹仟捌佰元沒收之。 丁○○共同販賣第三級毒品而混合二種以上之毒品，處有期徒刑肆年；扣案如附表三編號①②③、3①④、6①、7④所示之物，均沒收。 7 乙○○ 甲○○ 丁○○ 廖正鋒 廖正鋒先以微信通訊軟體與甲○○聯絡後，由甲○○指示丁○○前往與廖正鋒交易毒品。嗣於110年8月3日13時13分許，丁○○與廖正鋒在臺中市○○區○○路0段0000號臺中果菜市場碰面，丁○○交付右揭毒品予廖正鋒，並向廖正鋒收取右揭價金。 含有第三級毒品4-甲基甲基卡西酮、甲基-N,N-二甲基卡西酮、硝甲西泮及第四級毒品硝西泮成分粉末之咖啡包6包、2800元。 甲○○共同販賣第三、四級毒品而混合二種以上之毒品，處有期徒刑肆年；扣案如附表三編號5①⑥⑦⑨、6①、7①所示之物，均沒收。 丁○○共同販賣第三、四級毒品而混合二種以上之毒品，處有期徒刑肆年；扣案如附表三編號5①⑥⑦⑨、6①、7①④所示之物，均沒收，扣案之販賣毒品所得新臺幣貳仟捌佰元沒收之。 8 乙○○ 甲○○ 丁○○ 梁仕霖 梁仕霖先以微信通訊軟體與甲○○聯絡後，由甲○○指示丁○○前往與梁仕霖交易毒品。嗣於110年8月3日12時57分許，丁○○與梁仕霖在臺中市○○區○○路0段0000○0號「雋永邨」餐廳前碰面，丁○○交付右揭毒品予梁仕霖，並向梁仕霖收取右揭價金。 第三級毒品愷他命2公克、2500元。 甲○○共同販賣第三級毒品，處有期徒刑叁年捌月；扣案如附表三編號5②⑥⑦⑨、6①、7②所示之物，均沒收。 丁○○共同販賣第三級毒品，處有期徒刑叁年捌月；扣案如附表三編號5②⑥⑦⑨、6①、7②④所示之物，均沒收，扣案之販賣毒品所得新臺幣貳仟伍佰元沒收之。 9 乙○○ 甲○○ 丁○○ 李尚展 李尚展先以微信通訊軟體與甲○○聯絡後，由甲○○指示丁○○前往與李尚展交易毒品。嗣於110年8月3日12時57分許，丁○○與李尚展在臺中市○○區○○路0段0000○0號「雋永邨」餐廳前碰面，丁○○交付右揭毒品予李尚展，並向李尚展收取右揭價金。 含有第三級毒品4-甲基甲基卡西酮、甲基-N,N-二甲基卡西酮、硝甲西泮及第四級毒品硝西泮成分粉末之咖啡包5包、2500元。 甲○○共同販賣第三、四級毒品而混合二種以上之毒品，處有期徒刑肆年；扣案如附表三編號5⑥⑦⑨、6①所示之物，均沒收。 丁○○共同販賣第三、四級毒品而混合二種以上之毒品，處有期徒刑肆年；扣案如附表三編號5⑥⑦⑨、6①、7④所示之物，均沒收，扣案之販賣毒品所得新臺幣貳仟伍佰元沒收之。 
附表二
編號 行為人 犯罪事實 主文(含主刑及沒收) 1 乙○○ 己○○ 戊○○ 如犯罪事實欄一(二)1 己○○共同販賣第二、三、四級毒品而混合二種以上之毒品未遂，處有期徒刑貳年玖月；扣案如附表三編號3③所示之物，均沒收銷燬之；扣案如附表三編號2①②③、3④⑤、4①所示之物，均沒收。 戊○○共同販賣第二級毒品而混合二種以上之毒品未遂，處有期徒刑貳年柒月；扣案如附表三編號3③所示之物，均沒收銷燬之；扣案如附表三編號2①②③、3④、4①所示之物，均沒收。 2 乙○○ 甲○○ 丁○○ 如犯罪事實欄一(二)2 甲○○共同販賣第二、三、四級毒品而混合二種以上之毒品未遂，處有期徒刑貳年玖月；扣案如附表三編號7③所示之物，均沒收銷燬之；扣案如附表三編號5⑥⑦⑨、6①所示之物，均沒收。 丁○○共同販賣第二級毒品而混合二種以上之毒品未遂，處有期徒刑貳年玖月；扣案如附表三編號7③所示之物，均沒收銷燬之；扣案如附表三編號5⑥⑦⑨、6①、7④所示之物，均沒收。 
附表三
編號 行為人 查扣時間 查扣地點 查扣物品 1 乙○○ 110年9月7日11時57分許 臺中市○○區○○路000號16樓之7 ①第三級毒品愷他命3包（純質淨重112.08公克、驗餘淨重136.57公克）。 ②蘋果廠牌白色iPhone行動電話1具。 ③蘋果廠牌黑色iPhone行動電話1具。 ④蘋果廠牌灰色iPhone行動電話1具。 ⑤現金新臺幣9萬4700元。 2 己○○ 110年7月14日1時5分許 臺中市○○區○○路0段000號前空地 ①蘋果廠牌iPhone6S行動電話1具（扣押物品目錄表編號1）。 ②蘋果廠牌iPhone7行動電話1具（扣押物品目錄表編號2）。 ③蘋果廠牌iPhone6行動電話1具（扣押物品目錄表編號3）。 ④蘋果廠牌iPhone7行動電話1具（扣押物品目錄表編號4）。 ⑤現金新臺幣11萬2700元。 3 己○○ 110年7月14日1時48分許 臺中市○○區○○街○○巷○0○0號己○○住處 ①含第三級毒品4-甲基甲基卡西酮、硝甲西泮成分咖啡包68包（4-甲基甲基卡西酮總純質淨重8.53公克、驗餘淨重424.22公克）。 ②第三級毒品愷他命3包（總純質淨重118.0015公克、扣押物品目錄表編號5至7）。 ③含第二級毒品甲基安非他命及第三級毒品甲基-N,N-二甲基卡西酮、硝甲西泮及第四級毒品硝西泮、(假)麻黃成分橙色藥錠3包（共6顆、總淨重5.3049公克）。 ④電子磅秤1台。 ⑤夾鏈袋2包。  4 戊○○ 110年8月3日18時2分許 臺中市大雅區民生路3段與雅楓街接口 ①蘋果廠牌iPhone7行動電話1具。 ②蘋果廠牌iPhoneXS MAX行動電話1具（含門號0000000000號SIM卡）。 ③蘋果廠牌iPhone12 Pro行動電話1具（含門號0000000000號SIM卡）。 5 甲○○ 110年8月3日18時2分許 臺中市○○區○○路0段000號 ①含第三級毒品4-甲基甲基卡西酮、甲基-N,N-二甲基卡西酮、硝甲西泮及第四級毒品硝西泮成分咖啡包105包（4-甲基甲基卡西酮總純質淨重22.41公克、總淨重560.48公克）。 ②第三級毒品愷他命28包（總純質淨重51.5058公克、驗餘淨重58.2963公克）。 ③現金新臺幣3萬3000元。 ④蘋果廠牌iPhoneXS行動電話1具（含門號0000000000號SIM卡、扣押物品目錄表編號1）。 ⑤蘋果廠牌iPhoneX行動電話1具（含門號0000000000號SIM卡、扣押物品目錄表編號2）。 ⑥蘋果廠牌iPhone7行動電話1具（扣押物品目錄表編號3）。 ⑦蘋果廠牌iPhone8行動電話1具（扣押物品目錄表編號4）。 ⑧蘋果廠牌iPhone8行動電話1具（扣押物品目錄表編號5）。 ⑨蘋果廠牌iPhone8行動電話1具（扣押物品目錄表編號6）。 6 丁○○ 110年8月3日18時20分許 臺中市○○區○○路0段000號 ①蘋果廠牌黑色iPhone7行動電話1具。 ②現金新臺幣10萬元。 7 丁○○ 110年8月3日18時39分許 臺中市○○區○○街000巷00○0號 ①含第三級毒品4-甲基甲基卡西酮、甲基-N,N-二甲基卡西酮、硝甲西泮及第四級毒品硝西泮成分咖啡包4包（4-甲基甲基卡西酮總純質淨重0.6436公克、驗餘淨重13.5430公克）。 ②第三級毒品愷他命8包（總純質淨重11.7538公克、驗餘淨重13.2718公克）。 ③含第二級毒品甲基安非他命及第三級毒品甲基-N,N-二甲基卡西酮、硝甲西泮及第四級毒品硝西泮、(假)麻黃成分磚紅色錠劑20棵（驗餘淨重8.7241公克）。 ④夾鏈袋1包。 ⑤蘋果廠牌白色iPhone7行動電話1具。 ⑥現金新臺幣1萬1200元。 
附錄本案論罪科刑法條：
組織犯罪防制條例第3條第1項
發起、主持、操縱或指揮犯罪組織者，處3年以上10年以下有期
徒刑，得併科新臺幣一億元以下罰金；參與者，處6月以上5年以
下有期徒刑，得併科新臺幣一千萬元以下罰金。但參與情節輕微
者，得減輕或免除其刑。
毒品危害防制條例第4條
製造、運輸、販賣第一級毒品者，處死刑或無期徒刑；處無期徒
刑者，得併科新臺幣三千萬元以下罰金。
製造、運輸、販賣第二級毒品者，處無期徒刑或十年以上有期徒
刑，得併科新臺幣一千五百萬元以下罰金。
製造、運輸、販賣第三級毒品者，處七年以上有期徒刑，得併科
新臺幣一千萬元以下罰金。
製造、運輸、販賣第四級毒品者，處五年以上十二年以下有期徒
刑，得併科新臺幣五百萬元以下罰金。
製造、運輸、販賣專供製造或施用毒品之器具者，處一年以上七
年以下有期徒刑，得併科新臺幣一百五十萬元以下罰金。
前五項之未遂犯罰之。
毒品危害防制條例第9條
成年人對未成年人販賣毒品或犯前三條之罪者，依各該條項規定
加重其刑至二分之一。
明知為懷胎婦女而對之販賣毒品或犯前三條之罪者，亦同。
犯前五條之罪而混合二種以上之毒品者，適用其中最高級別毒品
之法定刑，並加重其刑至二分之一。